---
title: "imdb-data2_pres"
author: "GMD"
date: "3/21/2021"
output:
  slidy_presentation: 
    df_print: paged
---

```{r setup, include=FALSE}
knitr::opts_chunk$set(echo = FALSE)
```

## Deskripsi Dataset
Dataset yang kami ambil memiliki nama IMDB-Movie-Data.csv yang berisikan database film bedasarkan situs laman IMDb. IMDb itu tersendiri adalah situs yang menampilkan deskripsi film, rating film, dan para aktor juga. Dataset ini memiliki 12 kolom atribut yang terdiri dari Rank, Title, Description, Director, Year, Runtime, Rating, Votes, Revenue, dan Metascore. Dataset ini juga memiliki jumlah baris sebanyak 1000 baris dan memiliki ukuran file sebesar 303 kb. Dataset ini belumlah bersih karena terdapat nilai NA yang dapat mempengarhi kesimpulan dalam menarik kesimpulan bisnis. 

Berikut penjelasan singkat tiap kolom dalam dataset IMDB-Movie-Data.csv:

1.	Rank 		: Urutan data yang bersifat numerik
2.	Title 		: Judul film
3.	Genre		: Jenis film
4.	Description	: Sinopsis film
5.	Director 	: Sutradara film
6.	Actors		: Pemeran film yang dapat lebih dari 1 pemeran
7.	Year 		: Tahun rilis film
8.	Runtime 	: Durasi lamanya film dalam satuan menit
9.	Rating 		: Penilaian yang diberikan oleh user IMDB dengan skala 1 – 10 
10.	Votes 		: Jumlah user IMDB yang memberikan rating suatu film
11.	Revenue 	: Penghasilan yang dihasilkan dari film dalam satuan juta Dollar 			Amerika
12.	Metascore 	: Penilaian dari kritikus dengan skala 0 – 100



## 1. Berapa jumlah Genre yang dihasilkan per tahunnya?


Diperlukan Tabel seperti berikut:

- DataGenreYear(Year, Genre, Count)
- DataGenreTotal(Genre, Count)


Keterangan:

<ul>
    <li>
        <ul>
            <li>Year	    : Merupakan tahun rilis dari sebuah film. Range yang digunakan adalah tahun 2006 – 2016 </li>
            <li>Genre	    : Merupakan jenis/kategori film</li>
            <li>Count	    : Jumlah Film per Genre</li>
        </ul>
    </li>
</ul>


## Persiapan awal

```{r echo=TRUE, warning=FALSE, message=FALSE}
#Import library yang diperlukan
library(ggplot2)
library(dplyr)
library(tidyr)

#Import dataset yang digunakan
data <- read.csv("IMDB-Movie-Data.csv")
head(data)
```


## Penyiapan Data

Dari dataframe yang setiap baris di kolom Genre-nya memiliki lebih dari satu genre, akan dibuat 3 kolom baru (jumlah genre untuk satu film tidak mungkin melebihi 3). Setiap kolom baru yang dibuat (Genre1, Genre2, Genre3) akan berisi hasil pemisahan Genre.
```{r echo=TRUE}
i <- 1
while (i <= nrow(data)) {
  genres <- unlist(strsplit(data$Genre[i], ",", fixed = TRUE))
  data$Genre1[i] <- genres[1]
  data$Genre2[i] <- genres[2]
  data$Genre3[i] <- genres[3]
  i <- i + 1
}
#Tampilkan kolom: Title, Genre, Genre1, Genre2, Genre3
head(data %>% select(Title, Genre, Genre1, Genre2, Genre3))
```


## Penyiapan Data (2)

Buat dataframe baru dengan menggabungkan Genre dari 3 kolom ke satu kolom dengan menambahkan 1 baris untuk tiap Genre. Untuk film yang memiliki lebih dari 1 genre akan muncul sebanyak jumlah genre yang dimiliki film tersebut.
```{r echo=TRUE}
dataGenre1 <- data.frame(data$Title, data$Year, data$Genre1)
colnames(dataGenre1) <- c("Title", "Year", "Genre")

dataGenre2 <- data.frame(data$Title, data$Year, data$Genre2)
colnames(dataGenre2) <- c("Title", "Year", "Genre")
dataGenre2 <- dataGenre2 %>% drop_na(Genre)

dataGenre3 <- data.frame(data$Title, data$Year, data$Genre3)
colnames(dataGenre3) <- c("Title", "Year", "Genre")
dataGenre3 <- dataGenre3 %>% drop_na(Genre)

dataGenre <- bind_rows(dataGenre1, dataGenre2, dataGenre3)
dataGenre %>% arrange(Title)
```


## Penyiapan Data (3)

Kelompokkan data berdasarkan Tahun dan Genre, lalu hitung jumlah film yang dihasilkan per tiap kategori.
```{r echo=TRUE, warning=FALSE, message=FALSE}
dataGenreYear <- dataGenre %>%
                  group_by(Year, Genre) %>%
                  summarise(Count = n())

dataGenreYear
```

## Analisis Data

Dibuat plot untuk menunjukan jumlah film yang diproduksi untuk setiap genre tiap tahunnya.
```{r echo=TRUE, out.width="25%", out.height="25%", fig.show='hold'}
allGenre <- unique(dataGenreYear$Genre)

for(genre_ in allGenre){
  dataOneGenre <- dataGenreYear %>% filter(Genre == sprintf("%s", genre_))
  print(ggplot(dataOneGenre)+
          geom_col(aes(x = factor(Year, levels = 2006:2016), y = Count), fill="cadetblue1")+
          geom_text(aes(label=as.integer(Count), x = factor(Year, levels = 2006:2016), y = Count))+
          scale_x_discrete(breaks=factor(2006:2016), drop=FALSE)+
          theme(axis.text=element_text(size=14), axis.title=element_text(size=24), plot.title = element_text(size = 36, face = "bold"))+
          ggtitle(sprintf("Genre: %s", genre_))+
          xlab("Tahun")+
          ylab("Jumlah film"))
}
```

## Penyiapan Data (4)
Buat dataframe untuk menghitung jumlah film yang dihasilkan untuk tiap genre dari seluruh tahun.
```{r echo=TRUE, warning=FALSE, message=FALSE}
dataGenreTotal <- dataGenreYear %>%
  group_by(Genre) %>%
  summarise(Count = sum(Count))

dataGenreTotal
```

## Analisis Data (2)
Kami membuat barplot horizontal yang menunjukkan total jumlah film 	bedasarkan genre. Untuk y-label adalah genre film. Untuk x-label menggunakan count 	yang merupakan banyaknya jumlah film. Berikut barplot yang kami buat:

```{r echo=TRUE, fig.show='hold', fig.align='center'}
ggplot(dataGenreTotal, aes(x = reorder(Genre, Count), y = Count))+
  geom_bar(stat = 'identity')+
 	coord_flip()+
 	xlab("Genre")+
  ylab("Count")+
  theme(axis.text=element_text(size=12), axis.title=element_text(size=24), plot.title = element_text(size = 20, face = "bold"))+
  ggtitle("Jumlah Seluruh Film Bedasarkan Genre")

```


## Insight dan Manfaat
Dari Visualisasi plot-plot yang kami sudah buat didapatkan beberapa insight:

<ul>
  <li>
    Drama menjadi genre yang paling banyak dipilh sebagai genre untuk sebuah film, disusul Action dan Comedy. Genre Musical dan Western jarang dibuat sebagai film. 
  </li>
  <li>
    Produksi film pada tahun 2016 meroket daripada tahun-tahun sebelumnya, terutama pada film-film di genre Action, Drama, Adventure, Animation, Biography, Comedy, Drime, Horror, dan History
  </li>
  <li>
    Ada beberapa genre yang tidak tercatat—atau bisa saja tidak ada film di tahun itu diproduksi. Berikut Rinciannya:
    <ul>
      <li>2006: Western, Musical</li>
      <li>2007: Western, War, Sport</li>
      <li>2008: Western</li>
      <li>2009: Western, Musical, Music, History</li>
      <li>2010: Musical, Sport, Music, History</li>
      <li>2011: Western, Musical, War, History</li>
      <li>2012: War, Sport</li>
      <li>2013: Musical, War</li>
      <li>2014: Musical</li>
      <li>2015: Musical</li>
      <li>2016: Musical</li>
    </ul>
  </li>
</ul>

## Penggalian Insight Baru
Dari analisis yang telah dilakukan didapat beberapa insight seperti yang sudah dipaparkan. Dari insight-insight tersebut kami berusaha untuk menggali lebih dalam untuk mendapatkan insight baru, dengan melihat bagaimana hubungan antara pendapatan (Revenue) yang dihasilkan oleh film dan jumlah film yang diproduksi.

Untuk itu diperlukan tabel dengan bentuk sebagai berikut:

- DataGenreYear(Year, Genre, Count, MeanRev)
- DataGenreTotal(Genre, Count, MeanRev)


Keterangan:

<ul>
    <li>
        <ul>
            <li>Year	    : Merupakan tahun rilis dari sebuah film. Range yang digunakan adalah tahun 2006 – 2016 </li>
            <li>Genre	    : Merupakan jenis/kategori film</li>
            <li>Count	    : Jumlah Film per Genre</li>
            <li>MeanRev   : Rata-rata pendapatan untuk tiap kategori</li> 
        </ul>
    </li>
</ul>

## Penyiapan Data 
Dari dataframe yang setiap baris di kolom Genre-nya memiliki lebih dari satu genre, akan dibuat 3 kolom baru (jumlah genre untuk satu film tidak mungkin melebihi 3). Setiap kolom baru yang dibuat (Genre1, Genre2, Genre3) akan berisi hasil pemisahan Genre.
```{r echo=TRUE}
i <- 1
while (i <= nrow(data)) {
  genres <- unlist(strsplit(data$Genre[i], ",", fixed = TRUE))
  data$Genre1[i] <- genres[1]
  data$Genre2[i] <- genres[2]
  data$Genre3[i] <- genres[3]
  i <- i + 1
}
#Tampilkan kolom: Title, Genre, Genre1, Genre2, Genre3
head(data %>% select(Title, Genre, Genre1, Genre2, Genre3, Revenue..Millions.))
```

## Penyiapan Data (2)
Buat dataframe baru dengan menggabungkan Genre dari 3 kolom ke satu kolom dengan menambahkan 1 baris untuk tiap Genre. Untuk film yang memiliki lebih dari 1 genre akan muncul sebanyak jumlah genre yang dimiliki film tersebut. Sertakan juga kolom Revenue untuk menghitung pendapatan tiap film.

```{r echo=TRUE}
dataGenre1 <- data.frame(data$Title, data$Year, data$Genre1, data$Revenue..Millions.)
colnames(dataGenre1) <- c("Title", "Year", "Genre", "Revenue")

dataGenre2 <- data.frame(data$Title, data$Year, data$Genre2, data$Revenue..Millions.)
colnames(dataGenre2) <- c("Title", "Year", "Genre", "Revenue")
dataGenre2 <- dataGenre2 %>% drop_na(Genre)

dataGenre3 <- data.frame(data$Title, data$Year, data$Genre3, data$Revenue..Millions.)
colnames(dataGenre3) <- c("Title", "Year", "Genre", "Revenue")
dataGenre3 <- dataGenre3 %>% drop_na(Genre)

dataGenre <- bind_rows(dataGenre1, dataGenre2, dataGenre3)
dataGenre %>% arrange(Title)
```

## Penyiapan Data (3)

Kelompokkan data berdasarkan Tahun dan Genre, lalu hitung jumlah film yang dihasilkan per tiap kategori dan rata-rata pendapatan dari film-film tersebut.
```{r echo=TRUE, warning=FALSE, message=FALSE}
dataGenreYear <- dataGenre %>%
                  group_by(Year, Genre) %>%
                  summarise(Count = n(), MeanRev = mean(Revenue, na.rm = TRUE))

dataGenreYear

```


## Analisis Data

Dibuat plot untuk menunjukan jumlah film yang diproduksi untuk setiap genre tiap tahunnya dan hubungannya dengan Revenue.

```{r echo=TRUE, out.width="35%", out.height="35%", fig.show='hold', warning=FALSE}
allGenre <- unique(dataGenreYear$Genre)

for(genre_ in allGenre){
dataOneGenre <- dataGenreYear %>% filter(Genre == sprintf("%s", genre_))
print(ggplot(dataOneGenre)+
        geom_line(aes(x = as.factor(Year), y = Count * (max(dataOneGenre$MeanRev, na.rm = TRUE)/max(dataOneGenre$Count, na.rm = TRUE)), group = Genre, colour = "red"),size = 1.5)+
        geom_line(aes(x = as.factor(Year), y = MeanRev, group = Genre, colour = "cyan4"), size = 1.5)+
        geom_text(aes(label=as.integer(MeanRev), x = as.factor(Year), y = MeanRev))+
        geom_text(aes(label=as.integer(Count), x = as.factor(Year), y = Count * (max(dataOneGenre$MeanRev, na.rm = TRUE)/max(dataOneGenre$Count, na.rm = TRUE))))+
        scale_y_continuous(sec.axis = sec_axis(~ . / (max(dataOneGenre$MeanRev, na.rm = TRUE)/max(dataOneGenre$Count, na.rm = TRUE)), name = "Count"))+
        scale_color_discrete(name = "Keterangan", label = c("Revenue in Millions","Count"))+
        theme(axis.text=element_text(size=11), axis.title=element_text(size=24), plot.title = element_text(size = 36, face = "bold"))+
        theme(axis.text.y.left = element_text(colour = "red"),
        axis.title.y.left = element_text(colour = "red"),
        axis.text.y.right = element_text(colour = "cyan4"),
        axis.title.y.right = element_text(colour = "cyan4"))+
        ggtitle(sprintf("Genre: %s", genre_))+
        xlab("Year")+
        ylab("Revenue (in million dollars)"))
}
```

## Analisis Data (2)

Kami menampilkan plot dari rata-rata Revenue per tahun. Terdapat plot yang cukup menarik dimana ketika jumlah prodksi film tersebut naik, maka revenue yang dihasilkan akan cenderung menurun.

```{r echo=FALSE, out.width="50%", out.height="50%", fig.show='hold'}
selectedGenre <- c("Action", "Comedy", "Crime", "Romance")

for(genre_ in selectedGenre){
dataOneGenre <- dataGenreYear %>% filter(Genre == sprintf("%s", genre_))
print(ggplot(dataOneGenre)+
        geom_line(aes(x = as.factor(Year), y = Count * (max(dataOneGenre$MeanRev, na.rm = TRUE)/max(dataOneGenre$Count, na.rm = TRUE)), group = Genre, colour = "red"),size = 1.5)+
        geom_line(aes(x = as.factor(Year), y = MeanRev, group = Genre, colour = "cyan4"), size = 1.5)+
        geom_text(aes(label=as.integer(MeanRev), x = as.factor(Year), y = MeanRev))+
        geom_text(aes(label=as.integer(Count), x = as.factor(Year), y = Count * (max(dataOneGenre$MeanRev, na.rm = TRUE)/max(dataOneGenre$Count, na.rm = TRUE))))+
        scale_y_continuous(sec.axis = sec_axis(~ . / (max(dataOneGenre$MeanRev, na.rm = TRUE)/max(dataOneGenre$Count, na.rm = TRUE)), name = "Count"))+
        scale_color_discrete(name = "Keterangan", label = c("Revenue in Millions","Count"))+
        theme(axis.text=element_text(size=11), axis.title=element_text(size=24), plot.title = element_text(size = 36, face = "bold"))+
        theme(axis.text.y.left = element_text(colour = "red"),
        axis.title.y.left = element_text(colour = "red"),
        axis.text.y.right = element_text(colour = "cyan4"),
        axis.title.y.right = element_text(colour = "cyan4"))+
        ggtitle(sprintf("Genre: %s", genre_))+
        xlab("Year")+
        ylab("Revenue (in million dollars)"))
}

```

## Penyiapan Data (4)

Kelompokkan data berdasarkan Genre, lalu hitung rata-rata pendapatan dari tiap genre.

```{r echo=TRUE, warning=FALSE, message=FALSE}

dataGenreTotal <- dataGenreYear %>%
  group_by(Genre) %>%
  summarise(Count = sum(Count), MeanRev = mean(MeanRev, na.rm = TRUE))

dataGenreTotal

```

## Analisis Data (3)

Selain itu juga, kami membuat barplot horizontal yang menunjukkan rata-rata revenue film. Untuk y-label adalah genre film. Untuk x-label menggunakan rata-rata revenue yang dihasilkan dengan satuan juta dollar. Berikut barplot yang kami buat:

```{r echo=TRUE, fig.show='hold', fig.align='center'}

ggplot(dataGenreTotal, aes(x = reorder(Genre, MeanRev), y = MeanRev))+
 	geom_bar(stat = 'identity')+
	coord_flip()+
	xlab("Genre")+
  ylab("Revenue in Million Dollar")+
  theme(axis.text=element_text(size=12), axis.title=element_text(size=24), plot.title = element_text(size = 20, face = "bold"))+
 	ggtitle("Rata-rata Revenue Film Bedasarkan Genre")

ggplot(dataGenreTotal, aes(x = reorder(Genre, Count), y = Count))+
  geom_bar(stat = 'identity')+
 	coord_flip()+
 	xlab("Genre")+
  ylab("Count")+
  theme(axis.text=element_text(size=12), axis.title=element_text(size=24), plot.title = element_text(size = 20, face = "bold"))+
  ggtitle("Jumlah Seluruh Film Bedasarkan Genre")

```

## Insight dan Manfaat
Dari hasil analisis, kami mendapatkan insight sebagai berikut:

<ul>
  <li>
    Film animasi lebih banyak menghasilkan uang ( dilihat dari pehitungan rata-rata revenue ) dari genre manapun. Film Adventure juga menjadi film kedua dengan rata-rata revenue     yang tinggi. Film Horror memiliki rata-rata revenue yang paling rendah dari seluruh genre.
  </li>
  <li>
    Di beberapa kasus, semakin banyak film yang diproduksi rata-rata pendapatan yang diperoleh semakin kecil.
  </li>
</ul>

## Kesimpulan
Dari insight-insight yang kami dapatkan, keputusan bisnis yang dapat dilakukan:

<ul>
  <li>Dari analisis pertama, didapatkan kesimpulan
    <ul>
      <li>
        Pihak manajemen bioskop dapat membuka slot kuota penayangan lebih banyak lagi untuk film yang bergenre Drama, Action, dan juga Comedy dibandingkan film-film            Musical, Western, maupun War. Hal ini akan membuat bioskop lebih ramai dan menggaet lebih banyak penonton.
      </li>
      <li>
        Pihak produksi film yang baru-baru dibuat seperti A24 bisa lebih memilih genre Drama maupun Action untuk meningkatkan popularitas rumah produksi mereka
      </li>
    </ul>
  </li>
  <li> Dari analisis kedua, didapatkan kesimpulan:
    <ul>
      <li>
      Pihak produksi film dapat lebih memilih Animation, Adventure ataupn Sci-Fi untuk mendapatkan pendapatan yang tinggi dibandingkan film genre yang lain seperti           Horror, Romance, dan Music.
      </li>
      <li>
      Pihak produksi dapat untuk menghindari merilis film di tahun itu, jika pada tahun tersebut terdapat banyak film lain dengan Genre yang sama. Akan lebih baik untuk         menggeser jadwal tayangnya karena memungkinkan untuk lebih menguntungkan dari segi pendapatan.
      </li>
    </ul>
  </li>
</ul>

## -
<h1 style="left: 50%; top: 50%; position: absolute">Terima Kasih</h1>
