---
title: "Analisis Data Film IMDb"
author: 
- Gian Martin D. (6181801015)
- Arthur Everardus F. (6181801035)
- Michael Alvino (6181801041)
- Yalvi Hidayat (6181801044)
date: "3/21/2021"
output:
  slidy_presentation:
    df_print: paged
---

```{r setup, include=FALSE}
knitr::opts_chunk$set(echo = FALSE)
```

## Deskripsi Dataset
Dataset yang kami ambil memiliki nama <b>IMDB-Movie-Data.csv</b> yang berisikan database film bedasarkan situs laman IMDb. IMDb itu tersendiri adalah situs yang menampilkan deskripsi film, rating film, dan para aktor juga. Dataset ini memiliki <b>12 kolom atribut</b> yang terdiri dari <i>Rank, Title, Description, Director, Year, Runtime, Rating, Votes, Revenue, dan Metascore</i>. Dataset ini juga memiliki jumlah baris sebanyak <b>1000 baris</b> dan memiliki <b>ukuran file sebesar 303 kb</b>. Dataset ini belumlah bersih karena terdapat nilai NA yang dapat mempengaruhi kesimpulan dalam menarik kesimpulan bisnis. 

Berikut penjelasan singkat tiap kolom dalam dataset IMDB-Movie-Data.csv:

<table style="text-align: left;">
    <tr>
        <th>
            Rank
        </th>
        <td>
            : Urutan data yang bersifat numerik
        </td>
    </tr>
    <tr>
        <th>
            Title
        </th>
        <td>
            : Judul film
        </td>
    </tr>
    <tr>
        <th>
            Genre
        </th>
        <td>
            : Jenis film
        </td>
    </tr>
    <tr>
        <th>
            Description
        </th>
        <td>
            : Sinopsis film
        </td>
    </tr>
    <tr>
        <th>
            Director
        </th>
        <td>
            : Sutradara film
        </td>
    </tr>
    <tr>
        <th>
            Actors
        </th>
        <td>
            : Pemeran film yang dapat lebih dari 1 pemeran
        </td>
    </tr>
    <tr>
        <th>
            Year
        </th>
        <td>
            : Tahun rilis film
        </td>
    </tr>
    <tr>
        <th>
            Runtime
        </th>
        <td>
            : Durasi lamanya film dalam satuan menit
        </td>
    </tr>
    <tr>
        <th>
            Rating
        </th>
        <td>
            : Penilaian yang diberikan oleh user IMDB dengan skala 1 – 10 
        </td>
    </tr>
    <tr>
        <th>
            Votes
        </th>
        <td>
            : Jumlah user IMDB yang memberikan rating suatu film
        </td>
    </tr>
    <tr>
        <th>
            Revenue
        </th>
        <td>
            : Penghasilan yang dihasilkan dari film dalam satuan juta Dollar Amerika
        </td>
    </tr>
    <tr>
        <th>
            Metascore
        </th>
        <td>
            : Penilaian dari kritikus dengan skala 0 – 100
        </td>
    </tr>
</table>

## Persiapan awal

```{r echo=TRUE, warning=FALSE, message=FALSE}
#Import library yang diperlukan
library(ggplot2)
library(dplyr)
library(tidyr)

#Import dataset yang digunakan
data <- read.csv("IMDB-Movie-Data.csv")
head(data)
```

## 1. Berapa jumlah Genre yang dihasilkan per tahunnya?

Kami akan menghitung berapa film yang dihasilkan untuk tiap genre per tahunnya, guna melihat tren kenaikan atau penurunan produksi film.

Diperlukan Tabel seperti berikut:

- DataGenreYear(Year, Genre, Count)
- DataGenreTotal(Genre, Count)


Keterangan:

<ul>
    <li>
        <ul>
            <li>Year	    : Merupakan tahun rilis dari sebuah film. Range yang digunakan adalah tahun 2006 – 2016 </li>
            <li>Genre	    : Merupakan jenis/kategori film</li>
            <li>Count	    : Jumlah Film per Genre</li>
        </ul>
    </li>
</ul>

## Penyiapan Data

Dari dataframe yang setiap baris di kolom Genre-nya memiliki lebih dari satu genre, akan dibuat 3 kolom baru (jumlah genre untuk satu film tidak mungkin melebihi 3). Setiap kolom baru yang dibuat (Genre1, Genre2, Genre3) akan berisi hasil pemisahan Genre.
```{r echo=TRUE}
i <- 1
while (i <= nrow(data)) {
  genres <- unlist(strsplit(data$Genre[i], ",", fixed = TRUE))
  data$Genre1[i] <- genres[1]
  data$Genre2[i] <- genres[2]
  data$Genre3[i] <- genres[3]
  i <- i + 1
}
#Tampilkan kolom: Title, Genre, Genre1, Genre2, Genre3
head(data %>% select(Title, Genre, Genre1, Genre2, Genre3) %>% arrange(Title))
```


## Penyiapan Data (2)

Buat dataframe baru dengan menggabungkan Genre dari 3 kolom ke satu kolom dengan menambahkan 1 baris untuk tiap Genre. Untuk film yang memiliki lebih dari 1 genre akan muncul sebanyak jumlah genre yang dimiliki film tersebut.
```{r echo=TRUE}
dataGenre1 <- data.frame(data$Title, data$Year, data$Genre1)
colnames(dataGenre1) <- c("Title", "Year", "Genre")

dataGenre2 <- data.frame(data$Title, data$Year, data$Genre2)
colnames(dataGenre2) <- c("Title", "Year", "Genre")
dataGenre2 <- dataGenre2 %>% drop_na(Genre)

dataGenre3 <- data.frame(data$Title, data$Year, data$Genre3)
colnames(dataGenre3) <- c("Title", "Year", "Genre")
dataGenre3 <- dataGenre3 %>% drop_na(Genre)

dataGenre <- bind_rows(dataGenre1, dataGenre2, dataGenre3)
dataGenre %>% arrange(Title)
```


## Penyiapan Data (3)

Kelompokkan data berdasarkan Tahun dan Genre, lalu hitung jumlah film yang dihasilkan per tiap kategori.
```{r echo=TRUE, warning=FALSE, message=FALSE}
dataGenreYear <- dataGenre %>%
                  group_by(Year, Genre) %>%
                  summarise(Count = n())

dataGenreYear
```

## Analisis Data

Dibuat plot untuk menunjukan jumlah film yang diproduksi untuk setiap genre tiap tahunnya.

```{r echo=TRUE, out.width= "50%", out.height="50%", fig.show='hold', eval=FALSE}
allGenre <- unique(dataGenreYear$Genre)

for(genre_ in allGenre){
  dataOneGenre <- dataGenreYear %>% filter(Genre == sprintf("%s", genre_))
  print(ggplot(dataOneGenre)+
          geom_col(aes(x = factor(Year, levels = 2006:2016), y = Count), fill="cadetblue1")+
          geom_text(aes(label=as.integer(Count), x = factor(Year, levels = 2006:2016), y = Count))+
          scale_x_discrete(breaks=factor(2006:2016), drop=FALSE)+
          theme(axis.text=element_text(size=14), axis.title=element_text(size=18), plot.title = element_text(size = 24, face = "bold"))+
          ggtitle(sprintf(genre_))+
          xlab("Tahun")+
          ylab("Jumlah film"))
}

```

<h2 style= " text-align: center; width : 100%">Plot untuk Jumlah Film yang Dihasilkan setiap Genre per Tahun</h2>

```{r echo=FALSE, out.width= "50%", out.height="50%", fig.show='hold'}
allGenre <- unique(dataGenreYear$Genre)

for(genre_ in allGenre){
  dataOneGenre <- dataGenreYear %>% filter(Genre == sprintf("%s", genre_))
  print(ggplot(dataOneGenre)+
          geom_col(aes(x = factor(Year, levels = 2006:2016), y = Count), fill="cadetblue1")+
          geom_text(aes(label=as.integer(Count), x = factor(Year, levels = 2006:2016), y = Count))+
          scale_x_discrete(breaks=factor(2006:2016), drop=FALSE)+
          theme(axis.text=element_text(size=14), axis.title=element_text(size=18), plot.title = element_text(size = 24, face = "bold"))+
          ggtitle(sprintf(genre_))+
          xlab("Tahun")+
          ylab("Jumlah film"))
}

```


## Penyiapan Data (4)

Buat dataframe untuk menghitung jumlah film yang dihasilkan untuk tiap genre dari seluruh tahun.
```{r echo=TRUE, warning=FALSE, message=FALSE}
dataGenreTotal <- dataGenreYear %>%
  group_by(Genre) %>%
  summarise(Count = sum(Count))

dataGenreTotal
```

## Analisis Data (2)

Kami membuat barplot horizontal yang menunjukkan total jumlah film 	bedasarkan genre. Untuk y-label adalah genre film. Untuk x-label menggunakan count 	yang merupakan banyaknya jumlah film. Berikut barplot yang kami buat:
```{r echo=TRUE, fig.show='hold', fig.align='center'}
ggplot(dataGenreTotal, aes(x = reorder(Genre, Count), y = Count))+
  geom_bar(stat = 'identity' , fill = 'cadetblue1')+
 	coord_flip()+
 	xlab("Genre")+
  ylab("Count")+
  theme(axis.text=element_text(size=12), axis.title=element_text(size=18), plot.title = element_text(size = 20, face = "bold"))+
  ggtitle("Jumlah Seluruh Film Bedasarkan Genre\n")
```


## Insight dan Manfaat

Dari Visualisasi plot-plot yang kami sudah buat didapatkan beberapa insight:

<ul>
  <li>
    Drama menjadi genre yang paling banyak dipilh sebagai genre untuk sebuah film, disusul Action dan Comedy. Genre Musical dan Western jarang dibuat sebagai film. 
  </li>
  <li>
    Produksi film pada tahun 2016 meroket daripada tahun-tahun sebelumnya, terutama pada film-film di genre Action, Drama, Adventure, Animation, Biography, Comedy, Drime, Horror, dan History
  </li>
  <li>
    Ada beberapa genre yang tidak tercatat—atau bisa saja tidak ada film di tahun itu diproduksi. Berikut Rinciannya:
    <ul>
      <li>2006: Western, Musical</li>
      <li>2007: Western, War, Sport</li>
      <li>2008: Western</li>
      <li>2009: Western, Musical, Music, History</li>
      <li>2010: Musical, Sport, Music, History</li>
      <li>2011: Western, Musical, War, History</li>
      <li>2012: War, Sport</li>
      <li>2013: Musical, War</li>
      <li>2014: Musical</li>
      <li>2015: Musical</li>
      <li>2016: Musical</li>
    </ul>
  </li>
</ul>

## Penggalian Insight Baru

Dari analisis yang telah dilakukan didapat beberapa insight seperti yang sudah dipaparkan. Dari insight-insight tersebut kami berusaha untuk menggali lebih dalam untuk mendapatkan insight baru, dengan melihat bagaimana hubungan antara pendapatan (Revenue) yang dihasilkan oleh film dan jumlah film yang diproduksi.

Untuk itu diperlukan tabel dengan bentuk sebagai berikut:

- DataGenreYear(Year, Genre, Count, MeanRev)
- DataGenreTotal(Genre, Count, MeanRev)


Keterangan:

<ul>
    <li>
        <ul>
            <li>Year	    : Merupakan tahun rilis dari sebuah film. Range yang digunakan adalah tahun 2006 – 2016 </li>
            <li>Genre	    : Merupakan jenis/kategori film</li>
            <li>Count	    : Jumlah Film per Genre</li>
            <li>MeanRev   : Rata-rata pendapatan untuk tiap kategori</li> 
        </ul>
    </li>
</ul>

## Penyiapan Data 

Dari dataframe yang setiap baris di kolom Genre-nya memiliki lebih dari satu genre, akan dibuat 3 kolom baru (jumlah genre untuk satu film tidak mungkin melebihi 3). Setiap kolom baru yang dibuat (Genre1, Genre2, Genre3) akan berisi hasil pemisahan Genre.
```{r echo=TRUE}
i <- 1
while (i <= nrow(data)) {
  genres <- unlist(strsplit(data$Genre[i], ",", fixed = TRUE))
  data$Genre1[i] <- genres[1]
  data$Genre2[i] <- genres[2]
  data$Genre3[i] <- genres[3]
  i <- i + 1
}
#Tampilkan kolom: Title, Genre, Genre1, Genre2, Genre3
head(data %>% select(Title, Genre, Genre1, Genre2, Genre3, Revenue..Millions.) %>% arrange(Title))
```

## Penyiapan Data (2)

Buat dataframe baru dengan menggabungkan Genre dari 3 kolom ke satu kolom dengan menambahkan 1 baris untuk tiap Genre. Untuk film yang memiliki lebih dari 1 genre akan muncul sebanyak jumlah genre yang dimiliki film tersebut. Sertakan juga kolom Revenue untuk menghitung pendapatan tiap film.
```{r echo=TRUE}
dataGenre1 <- data.frame(data$Title, data$Year, data$Genre1, data$Revenue..Millions.)
colnames(dataGenre1) <- c("Title", "Year", "Genre", "Revenue")

dataGenre2 <- data.frame(data$Title, data$Year, data$Genre2, data$Revenue..Millions.)
colnames(dataGenre2) <- c("Title", "Year", "Genre", "Revenue")
dataGenre2 <- dataGenre2 %>% drop_na(Genre)

dataGenre3 <- data.frame(data$Title, data$Year, data$Genre3, data$Revenue..Millions.)
colnames(dataGenre3) <- c("Title", "Year", "Genre", "Revenue")
dataGenre3 <- dataGenre3 %>% drop_na(Genre)

dataGenre <- bind_rows(dataGenre1, dataGenre2, dataGenre3)
dataGenre %>% arrange(Title)
```

## Penyiapan Data (3)

Kelompokkan data berdasarkan Tahun dan Genre, lalu hitung jumlah film yang dihasilkan per tiap kategori dan rata-rata pendapatan dari film-film tersebut.
```{r echo=TRUE, warning=FALSE, message=FALSE}
dataGenreYear <- dataGenre %>%
                  group_by(Year, Genre) %>%
                  summarise(Count = n(), MeanRev = mean(Revenue, na.rm = TRUE))

dataGenreYear
```

## Analisis Data

Dibuat plot untuk menunjukan jumlah film yang diproduksi untuk setiap genre tiap tahunnya dan hubungannya dengan Revenue.
```{r echo=TRUE, out.width="50%", out.height="50%", fig.show='hold', warning=FALSE, eval=FALSE}
allGenre <- unique(dataGenreYear$Genre)

for(genre_ in allGenre){
dataOneGenre <- dataGenreYear %>% filter(Genre == sprintf("%s", genre_))
print(ggplot(dataOneGenre)+
        geom_line(aes(x = as.factor(Year), y = Count * (max(dataOneGenre$MeanRev, na.rm = TRUE)/max(dataOneGenre$Count, na.rm = TRUE)), group = Genre, colour = "seagreen3"),size = 1.5)+
        geom_line(aes(x = as.factor(Year), y = MeanRev, group = Genre, colour = "wheat4"), size = 1.5)+
        geom_text(aes(label=as.integer(MeanRev), x = as.factor(Year), y = MeanRev))+
        geom_text(aes(label=as.integer(Count), x = as.factor(Year), y = Count * (max(dataOneGenre$MeanRev, na.rm = TRUE)/max(dataOneGenre$Count, na.rm = TRUE))))+
        scale_y_continuous(sec.axis = sec_axis(~ . / (max(dataOneGenre$MeanRev, na.rm = TRUE)/max(dataOneGenre$Count, na.rm = TRUE)), name = "Count"))+
        scale_color_manual(name = "Keterangan : ", label = c("Revenue in Millions","Count"), values = c("seagreen3", "wheat4")) +
        theme(axis.text=element_text(size=11), axis.title=element_text(size=18), plot.title = element_text(size = 25, face = "bold"), legend.position="top", legend.text = element_text(size = 16), legend.title = element_text(size = 16))+
        theme(axis.text.y.left = element_text(colour = "seagreen3"),
        axis.title.y.left = element_text(colour = "seagreen3"),
        axis.text.y.right = element_text(colour = "wheat4"),
        axis.title.y.right = element_text(colour = "wheat4"))+
        ggtitle(sprintf( genre_))+
        xlab("Year")+
        ylab("Revenue (in million dollars)")
        
        )
}


```
<h2 style= " text-align: center; width : 100%">Hubungan antara Revenue dan Jumlah Film tiap Genre</h2>

```{r echo=FALSE, out.width="50%", out.height="50%", fig.show='hold', warning=FALSE}
allGenre <- unique(dataGenreYear$Genre)

for(genre_ in allGenre){
dataOneGenre <- dataGenreYear %>% filter(Genre == sprintf("%s", genre_))
print(ggplot(dataOneGenre)+
        geom_line(aes(x = as.factor(Year), y = Count * (max(dataOneGenre$MeanRev, na.rm = TRUE)/max(dataOneGenre$Count, na.rm = TRUE)), group = Genre, colour = "seagreen3"),size = 1.5)+
        geom_line(aes(x = as.factor(Year), y = MeanRev, group = Genre, colour = "wheat4"), size = 1.5)+
        geom_text(aes(label=as.integer(MeanRev), x = as.factor(Year), y = MeanRev))+
        geom_text(aes(label=as.integer(Count), x = as.factor(Year), y = Count * (max(dataOneGenre$MeanRev, na.rm = TRUE)/max(dataOneGenre$Count, na.rm = TRUE))))+
        scale_y_continuous(sec.axis = sec_axis(~ . / (max(dataOneGenre$MeanRev, na.rm = TRUE)/max(dataOneGenre$Count, na.rm = TRUE)), name = "Count"))+
        scale_color_manual(name = "Keterangan : ", label = c("Revenue in Millions","Count"), values = c("seagreen3", "wheat4")) +
        theme(axis.text=element_text(size=11), axis.title=element_text(size=18), plot.title = element_text(size = 25, face = "bold"), legend.position="top", legend.text = element_text(size = 16), legend.title = element_text(size = 16))+
        theme(axis.text.y.left = element_text(colour = "seagreen3"),
        axis.title.y.left = element_text(colour = "seagreen3"),
        axis.text.y.right = element_text(colour = "wheat4"),
        axis.title.y.right = element_text(colour = "wheat4"))+
        ggtitle(sprintf( genre_))+
        xlab("Year")+
        ylab("Revenue (in million dollars)")
        
        )
}

```

## Analisis Data (2)

Kami menampilkan plot dari rata-rata Revenue per tahun. Terdapat plot yang cukup menarik dimana ketika jumlah produksi film tersebut naik, maka revenue yang dihasilkan akan cenderung menurun.

```{r echo=FALSE, out.width="50%", out.height="50%", fig.show='hold'}
selectedGenre <- c("Action", "Comedy", "Crime", "Romance")

for(genre_ in selectedGenre){
dataOneGenre <- dataGenreYear %>% filter(Genre == sprintf("%s", genre_))
print(ggplot(dataOneGenre)+
        geom_line(aes(x = as.factor(Year), y = Count * (max(dataOneGenre$MeanRev, na.rm = TRUE)/max(dataOneGenre$Count, na.rm = TRUE)), group = Genre, colour = "wheat4"),size = 1.5)+
        geom_line(aes(x = as.factor(Year), y = MeanRev, group = Genre, colour = "seagreen3"), size = 1.5)+
        geom_text(aes(label=as.integer(MeanRev), x = as.factor(Year), y = MeanRev))+
        geom_text(aes(label=as.integer(Count), x = as.factor(Year), y = Count * (max(dataOneGenre$MeanRev, na.rm = TRUE)/max(dataOneGenre$Count, na.rm = TRUE))))+
        scale_y_continuous(sec.axis = sec_axis(~ . / (max(dataOneGenre$MeanRev, na.rm = TRUE)/max(dataOneGenre$Count, na.rm = TRUE)), name = "Count"))+
        scale_color_manual(name = "Keterangan : ", label = c("Revenue in Millions","Count"), values = c("seagreen3", "wheat4")) +
        theme(axis.text=element_text(size=11), axis.title=element_text(size=18), plot.title = element_text(size = 25, face = "bold"), legend.position="top", legend.text = element_text(size = 16), legend.title = element_text(size = 16))+
        theme(axis.text.y.left = element_text(colour = "seagreen3"),
        axis.title.y.left = element_text(colour = "seagreen3"),
        axis.text.y.right = element_text(colour = "wheat4"),
        axis.title.y.right = element_text(colour = "wheat4"))+
        ggtitle(sprintf(genre_))+
        xlab("Year")+
        ylab("Revenue (in million dollars)"))
}
```

## Penyiapan Data (4)

Buat dataframe untuk menghitung jumlah film yang dihasilkan untuk tiap genre dari seluruh tahun, dan nilai rata-rata pendapatannya
```{r echo=TRUE, warning=FALSE, message=FALSE}
dataGenreTotal <- dataGenreYear %>%
  group_by(Genre) %>%
  summarise(Count = sum(Count), MeanRev = mean(MeanRev, na.rm = TRUE))

dataGenreTotal
```

## Analisis Data (3)

Selain itu juga, kami membuat barplot horizontal yang menunjukkan rata-rata revenue film. Untuk y-label adalah genre film. Untuk x-label menggunakan rata-rata revenue yang dihasilkan dengan satuan juta dollar. Berikut barplot yang kami buat:
```{r echo=TRUE, fig.show='hold', fig.align='center'}
#Rata-rata pendapatan
ggplot(dataGenreTotal, aes(x = reorder(Genre, MeanRev), y = MeanRev))+
 	geom_bar(stat = 'identity', fill = 'cadetblue1')+
	coord_flip()+
	xlab("Genre")+
  ylab("Revenue in Million Dollar")+
  theme(axis.text=element_text(size=12), axis.title=element_text(size=18), plot.title = element_text(size = 20, face = "bold"))+
 	ggtitle("Rata-rata Revenue Film Bedasarkan Genre\n")

#Jumlah film di Produksi
ggplot(dataGenreTotal, aes(x = reorder(Genre, Count), y = Count))+
  geom_bar(stat = 'identity', fill = 'cadetblue1')+
 	coord_flip()+
 	xlab("Genre")+
  ylab("Count")+
  theme(axis.text=element_text(size=12), axis.title=element_text(size=18), plot.title = element_text(size = 20, face = "bold"))+
  ggtitle("Jumlah Seluruh Film Bedasarkan Genre\n")
```

## Insight dan Manfaat

Dari hasil analisis, kami mendapatkan insight sebagai berikut:

<ul>
  <li>
    Film animasi lebih banyak menghasilkan uang ( dilihat dari pehitungan rata-rata revenue ) dari genre manapun. Film Adventure juga menjadi film kedua dengan rata-rata revenue     yang tinggi. Film Horror memiliki rata-rata revenue yang paling rendah dari seluruh genre.
  </li>
  <li>
    Di beberapa kasus, semakin banyak film yang diproduksi rata-rata pendapatan yang diperoleh semakin kecil.
  </li>
</ul>

## Kesimpulan

Dari insight-insight yang kami dapatkan, keputusan bisnis yang dapat dilakukan:

<ul>
  <li>Dari analisis pertama, didapatkan kesimpulan
    <ul>
      <li>
        Pihak manajemen bioskop dapat membuka slot kuota penayangan lebih banyak lagi untuk film yang bergenre Drama, Action, dan juga Comedy dibandingkan film-film            Musical, Western, maupun War. Hal ini akan membuat bioskop lebih ramai dan menggaet lebih banyak penonton.
      </li>
      <li>
        Pihak produksi film yang baru-baru dibuat seperti A24 bisa lebih memilih genre Drama maupun Action untuk meningkatkan popularitas rumah produksi mereka
      </li>
    </ul>
  </li>
  <li> Dari analisis kedua, didapatkan kesimpulan:
    <ul>
      <li>
      Pihak produksi film dapat lebih memilih Animation, Adventure ataupun Sci-Fi untuk mendapatkan pendapatan yang tinggi dibandingkan film genre yang lain seperti           Horror, Romance, dan Music.
      </li>
      <li>
      Pihak produksi dapat untuk menghindari merilis film di tahun itu, jika pada tahun tersebut terdapat banyak film lain dengan Genre yang sama. Akan lebih baik untuk         menggeser jadwal tayangnya karena memungkinkan untuk lebih menguntungkan dari segi pendapatan.
      </li>
    </ul>
  </li>
</ul>

## 2. Apakah seorang Sutradara (Director) cenderung bekerjasama dengan Aktor-aktor yang sama.

Kami ingin mencari tahu seberapa sering seorang sutradara bekerjasama dengan aktor yang sama lebih dari satu kali.

Diperlukan tabel sebagai berikut:

- DataActorDirector(Director, Actor, CountFilm)


Keterangan:
<ul>
    <li>
        <ul>
            <li>Director  : Sutradara dari film </li>
            <li>Actor	    : Aktor film </li>
            <li>CountFilm	: Jumlah Film yang disutradarai dan dimainkan</li>
        </ul>
    </li>
</ul>

## Penyiapan Data

Dari dataframe yang setiap baris di kolom Actor-nya memiliki lebih dari satu aktor, akan dibuat 4 kolom baru (jumlah actor yang tertulis untuk satu film tidak mungkin melebihi 4). Setiap kolom baru yang dibuat (Actor1, Actor2, Actor3, Actor4) akan berisi hasil pemisahan Actors.
```{r echo=TRUE}
#Import ulang dataset yang digunakan
data <- read.csv("IMDB-Movie-Data.csv")

i <- 1
while (i <= nrow(data)) {
  Actors <- unlist(strsplit(data$Actors[i], ",", fixed = TRUE))
  data$Actor1[i] <- Actors[1]
  data$Actor2[i] <- Actors[2]
  data$Actor3[i] <- Actors[3]
  data$Actor4[i] <- Actors[4]
  i <- i + 1
}

#Tampilkan kolom: Title, Genre, Genre1, Genre2, Genre3
head(data %>% select(Title, Actors, Actor1, Actor2, Actor3, Actor4) %>% arrange(Title))
```

## Penyiapan Data (2)

Buat dataframe baru dengan menggabungkan Aktor dari 4 kolom ke satu kolom dengan menambahkan 1 baris untuk tiap Aktor. Untuk film yang memiliki lebih dari 1 aktor akan muncul sebanyak jumlah genre yang dimiliki film tersebut.
```{r echo=TRUE}
dataActor1 <- data.frame(data$Title, data$Year, data$Director, data$Actor1)
colnames(dataActor1) <- c("Title", "Year", "Director", "Actor")

dataActor2 <- data.frame(data$Title, data$Year, data$Director, data$Actor2)
colnames(dataActor2) <- c("Title", "Year", "Director", "Actor")
dataActor2 <- dataActor2 %>% drop_na(Actor)

dataActor3 <- data.frame(data$Title, data$Year, data$Director, data$Actor3)
colnames(dataActor3) <- c("Title", "Year", "Director", "Actor")
dataActor3 <- dataActor3 %>% drop_na(Actor)

dataActor4 <- data.frame(data$Title, data$Year, data$Director, data$Actor4)
colnames(dataActor4) <- c("Title", "Year", "Director", "Actor")
dataActor4 <- dataActor4 %>% drop_na(Actor)

dataActor <- bind_rows(dataActor1, dataActor2, dataActor3, dataActor4)
head(dataActor %>% arrange(Title))
```

## Penyiapan Data (3)

Kelompokkan data berdasarkan Director dan aktor, lalu hitung jumlah film yang disutradarai dan dimainkan. Hanya akan digunakan sutradara yang sudah membuat lebih dari 1 film.
```{r echo=TRUE, warning=FALSE, message=FALSE}
dataActorDirector <- inner_join(dataActor %>% group_by(Director) %>% summarise(Count = n_distinct(Title)) %>% filter(Count > 1), dataActor, by = "Director") %>% 
                        group_by(Director, Actor) %>%
                        summarise(CountFilm = n())

dataActorDirector %>% arrange(CountFilm)
```

## Analisis Data

Dibuat plot untuk menunjukan pasangan sutradara dan aktor dan berapa kali mereka bekerja bersama.
```{r echo=TRUE, fig.show='hold', fig.align='center'}
ggplot(dataActorDirector, aes(x = as.factor(CountFilm)))+
  geom_bar(fill = 'cadetblue1')+
  xlab("Berapa kali Director dan Aktor bekerja bersama")+
  ylab("Banyaknya")+
  ggtitle("Seberapa sering seorang \ndirector dan aktor bekerja bersama")+
  theme(axis.text=element_text(size=12), axis.title=element_text(size=18), plot.title = element_text(size = 18, face = "bold"))

ggplot(dataActorDirector %>% filter(CountFilm>1), aes(x = as.factor(CountFilm)))+
  geom_bar(fill = 'cadetblue1')+
  xlab("Berapa kali Director dan Aktor bekerja bersama")+
  ylab("Banyaknya")+
  ggtitle("Seberapa sering seorang \ndirector dan aktor bekerja bersama")+
  theme(axis.text=element_text(size=12), axis.title=element_text(size=18), plot.title = element_text(size = 18, face = "bold"))

ggplot(dataActorDirector %>% filter(CountFilm>2), aes(x = as.factor(CountFilm)))+
  geom_bar(fill = 'cadetblue1')+
  xlab("Berapa kali Director dan Aktor bekerja bersama")+
  ylab("Banyaknya")+
  ggtitle("Seberapa sering seorang \ndirector dan aktor bekerja bersama")+
  theme(axis.text=element_text(size=12), axis.title=element_text(size=18), plot.title = element_text(size = 18, face = "bold"))
```

## Insight dan Manfaat

Dari Visualisasi plot yang kami sudah buat didapatkan insight:

<ul>
  <li>
    Umumnya seorang sutradara hanya bekerja bersama dengan seorang aktor sebanyak satu kali, dan sangat jarang lebih dari satu kali.
  </li>
</ul>

## Penggalian Insight Baru

Dari analisis yang telah dilakukan sebelumnya dan dari insight yang didapat, kami berusaha untuk menggali data lebih dalam dan mencoba untuk melihat bagaimana hubungan antara seringnya seorang sutradara dan aktor bekerja bersama dan pendapatan yang dihasilkan.

Untuk itu diperlukan tabel dengan bentuk sebagai berikut:

- DataActorDirector(Director, Actor, CountFilm, MeanRev)


Keterangan:

<ul>
    <li>
        <ul>
            <li>Director  : Sutradara dari film </li>
            <li>Actor	    : Aktor film </li>
            <li>CountFilm	: Jumlah Film yang disutradarai dan dimainkan</li>
            <li>MeanRev   : Rata-rata pendapatan dari film</li>
        </ul>
    </li>
</ul>

## Penyiapan Data

Dari dataframe yang setiap baris di kolom Actor-nya memiliki lebih dari satu aktor, akan dibuat 4 kolom baru (jumlah actor yang tertulis untuk satu film tidak mungkin melebihi 4). Setiap kolom baru yang dibuat (Actor1, Actor2, Actor3, Actor4) akan berisi hasil pemisahan Actors.
```{r echo=TRUE}
i <- 1
while (i <= nrow(data)) {
  Actors <- unlist(strsplit(data$Actors[i], ",", fixed = TRUE))
  data$Actor1[i] <- Actors[1]
  data$Actor2[i] <- Actors[2]
  data$Actor3[i] <- Actors[3]
  data$Actor4[i] <- Actors[4]
  i <- i + 1
}

#Tampilkan kolom: Title, Genre, Genre1, Genre2, Genre3
head(data %>% select(Title, Actors, Actor1, Actor2, Actor3, Actor4) %>% arrange(Title))
```

## Penyiapan Data (2)

Buat dataframe baru dengan menggabungkan Aktor dari 4 kolom ke satu kolom dengan menambahkan 1 baris untuk tiap Aktor. Untuk film yang memiliki lebih dari 1 aktor akan muncul sebanyak jumlah genre yang dimiliki film tersebut. Juga tambahkan kolom Revenue untuk menghitung pendapatan film.
```{r echo=TRUE}
dataActor1 <- data.frame(data$Title, data$Year, data$Director, data$Actor1, data$Revenue..Millions.)
colnames(dataActor1) <- c("Title", "Year", "Director", "Actor", "Revenue")

dataActor2 <- data.frame(data$Title, data$Year, data$Director, data$Actor2, data$Revenue..Millions.)
colnames(dataActor2) <- c("Title", "Year", "Director", "Actor", "Revenue")
dataActor2 <- dataActor2 %>% drop_na(Actor)

dataActor3 <- data.frame(data$Title, data$Year, data$Director, data$Actor3, data$Revenue..Millions.)
colnames(dataActor3) <- c("Title", "Year", "Director", "Actor", "Revenue")
dataActor3 <- dataActor3 %>% drop_na(Actor)

dataActor4 <- data.frame(data$Title, data$Year, data$Director, data$Actor4, data$Revenue..Millions.)
colnames(dataActor4) <- c("Title", "Year", "Director", "Actor", "Revenue")
dataActor4 <- dataActor4 %>% drop_na(Actor)

dataActor <- bind_rows(dataActor1, dataActor2, dataActor3, dataActor4)
head(dataActor %>% arrange(Title))
```

## Penyiapan Data (3)

Kelompokkan data berdasarkan Director dan aktor, lalu hitung jumlah film yang disutradarai dan dimainkan juga hitung rata-rata pendapatan dari film-film tersebut. Hanya akan digunakan sutradara yang sudah membuat lebih dari 1 film.
```{r echo=TRUE, warning=FALSE, message=FALSE}
dataActorDirector <- inner_join(dataActor %>% group_by(Director) %>% summarise(Count = n_distinct(Title)) %>% filter(Count > 1), dataActor, by = "Director") %>% 
                        group_by(Director, Actor) %>%
                        summarise(CountFilm = n(), MeanRev = mean(Revenue, na.rm = TRUE))

dataActorDirector %>% arrange(CountFilm)
```

## Analisis Data

Dibuat plot untuk menunjukan berapa kali sutradara dan aktor bekerja bersama dan rata-rata pendapatan dari film yang dihasilkan.
```{r echo=TRUE, fig.show='hold', fig.align='center'}
#Untuk tiap kelompok (paling banyak sutradara dan aktor bekerja bersama sebanyak 4 kali)
counts <- c("1", "2", "3", "4")

#Hitung rata-rata revenue untuk tiap kategori
rev <- c(mean(dataActorDirector$MeanRev[dataActorDirector$CountFilm == 1], na.rm = TRUE), mean(dataActorDirector$MeanRev[dataActorDirector$CountFilm == 2], na.rm = TRUE), mean(dataActorDirector$MeanRev[dataActorDirector$CountFilm == 3], na.rm = TRUE), mean(dataActorDirector$MeanRev[dataActorDirector$CountFilm == 4], na.rm = TRUE))

#Buat dataframe baru untuk di buat plot
dataActor_5 <- data.frame(counts, rev)

ggplot(dataActor_5, aes(x = counts, y = rev))+
  geom_col(fill = 'cadetblue1')+
  ggtitle("Rata-rata Revenue untuk seberapa sering \nDirector dan Aktor bekerja bersama\n")+
  xlab("Berapa kali bekerja bersama")+
  ylab("Rata-rata Revenue yang diperoleh")+
  theme(axis.text=element_text(size=12), axis.title=element_text(size=14), plot.title = element_text(size = 20, face = "bold"))
```

## Insight dan Manfaat

Dari hasil analisis, kami mendapatkan insight sebagai berikut:

<ul>
  <li>
    Semakin sering seorang sutradara dan aktor bekerja bersama dalam suatu film, rata-rata pendapatannya juga akan semakin tinggi.
  </li>
</ul>

## Kesimpulan

Dari insight-insight yang kami dapatkan, keputusan bisnis yang dapat dilakukan:

<ul>
  <li>Dari analisis pertama dan kedua, didapat kesimpulan:
    <ul>
      <li>
        Bagi pihak produksi film, akan lebih menguntungkan dari segi pendapatan bila membuat film yang disutradarai dan dimainkan oleh sutradara dan aktor yang sudah sering bekerja bersama. Terutama bagi film-film yang merupakan serial atau lanjutan dari film sebelumnya. Begitu juga bagi sutradara lebih baik bila bekerja bersama lagi dengan aktor yang sebelumnya pernah bekerja bersama.
      </li>
    </ul>
  </li>
</ul>

## -
<h1 style="left: 50%; top: 50%; position: absolute">Terima Kasih</h1>
